【裁判字號】    90,易,566
【裁判日期】    900727
【裁判案由】    竊盜
【裁判全文】
臺灣新竹地方法院刑事判決                           九十年度易字第五六六號
    公  訴  人  臺灣新竹地方法院檢察署檢察官
    被      告  甲○○
右列被告因竊盜案件，經檢察官提起公訴（九十年度偵字第二九八七號），本院判決
如左：
    主  文
甲○○竊盜，處有期徒刑參月，如易科罰金，以參佰元折算壹日。
    事  實
一、甲○○於民國八十八年間因竊盜罪，經本院判處有期徒刑三月，緩刑二年（未構
    成累犯），於緩刑期間，仍不知悔改，復基於意圖為自己不法所有之犯意，於九
    十年五月十二日夜間十時十分許，在新竹縣新埔鎮田新里河濱公園內，見新竹縣
    救難協會所有由乙○○保管之車號ＪＨ－八四七二號自小客貨車鑰匙置放於車上
    電門處，即以該鑰匙發動車輛竊取得手，嗣於同年月十三日下午六時五分許，駕
    駛該車行經新竹縣新埔鎮巨埔里十二鄰六六之二號前，為警查獲。
三、案經新竹縣警察局新埔分局報告臺灣新竹地方法院檢察署檢察官偵查起訴。
    理  由
一、右揭事實，業據被告甲○○於偵、審中坦白承認，互核與被害人乙○○於警訊及
    本院理時指述之被害情節均相符合，此外復有贓物認領保管收據、車輛竊盜、車
    牌失竊資料個別查詢表－查詢車輛認可資料各一份在卷足憑，被告之自白核與事
    證相符，被告犯行堪以認定。另被告雖抗辯稱，其因智能不足，故不知竊取他人
    物品是不對的等語，並提出診斷證明書一份為憑，然查，被告於八十八年間即曾
    因犯竊盜罪，經本院判處有期徒刑三月，緩刑二年，有臺灣高等法院被告全國前
    案紀錄表可參；被告於本院審理時陳稱：其上開案件係因被害人誣賴伊竊取大哥
    大等物，不能因物品在伊身上查獲即認定係伊所竊取等語，則被告尚能對於前案
    是否構成竊盜罪提出抗辯，顯見被告於前案判決後，即應對於竊盜罪之構成要件
    知之甚詳，豈能推諉不知其上開行為是否構成竊盜罪？況被告所提出之診斷證明
    書記載：主訴及病狀為：「情緒淡漠，反應遲鈍，學習能力不佳，功能退化」，
    診斷：「輕度智能不足」等字樣，對於被告之辨別事理能力並未詳為認定，自不
    得為有利於被告之認定，綜上足認被告於行為時及本院審理時，其辨別事理能力
    顯與常人無異，是被告上述辯詞即無足採，罪證明確，應依法論科。
二、核被告甲○○所為，係犯刑法第三百二十條第一項之竊盜罪。爰審酌被告曾有竊
    盜前科，經本院判處有期徒刑三月，緩刑二年，有臺灣高等法院被告全國前案紀
    錄表在卷可按，被告於該案件獲處緩刑寬典，竟仍於緩刑期間再犯案，顯見其素
    行不佳，既其犯罪之動機、犯罪所生之損害尚輕及犯後坦承犯行等一切情狀，量
    處如主文所示之刑，並諭知易科罰金之折算標準。又扣案之鉗子一把，被告於警
    訊時雖坦認係以鉗子破壞鎖頭竊取車輛云云，然被告於檢察官偵查及本院審理時
    復改稱，係車鑰匙置放車輛以鑰匙發動竊取等語，經本院訊問被害人乙○○亦指
    稱：車輛遭竊時鑰匙置放車上，取回車輛時鎖頭未遭破壞等語，核與被告於檢察
    官偵查及本院審理時所供相符，應堪採信，是上開扣案之鉗子應非作案所用之物
    ，不予宣告沒收，併此敘明。
三、據上論斷，應依刑事訴訟法第二百九十九條第一項前段，刑法第三百二十條第一
    項、第四十一條第一項前段，罰金罰鍰提高標準條例第一條前段、第二條，判決
    如主文。
本案經檢察官吳金棟到庭執行職務。
中      華      民      國    九十      年      七      月    二十七    日
           臺灣新竹地方法院刑事第一庭
                                    法  官  滕治平
右正本證明與原本無異。
如不服本判決，應於判決送達後十日內向本院提出上訴狀( 應附繕本 )，上訴於
臺灣高等法院。
                                    書記官  江靜玲
中      華      民      國    九十      年      七      月    二十七    日
附錄：
中華民國刑法第三百二十條
 (普通竊盜罪、竊佔罪)
意圖為自己或第三人不法之所有，而竊取他人之動產者，為竊盜罪，處五
年以下有期徒刑、拘役或五百元以下罰金。
意圖為自己或第三人不法之利益，而竊佔他人之不動產者，依前項之規定
處斷。
前二項之未遂犯罰之。


司法院資訊處製作；財團法人民間司法改革基金會備份。
